臺灣臺南地方法院民事裁定
111年度勞聲字第4號
聲  請  人  張閔景  

代  理  人  施淑美  
上列聲請人就本院109年度勞訴字第149號確認僱傭關係存在等事
件，聲請退還裁判費，本院裁定如下：
    主  文
聲請駁回。
    理  由
一、聲請意旨略以：聲請人前對大成長城企業股份有限公司(下
    稱大成公司)提起確認僱傭關係存在等訴訟，本院以109年度
    勞訴字第149號受理（下稱系爭案件），系爭案件未依勞動
    調解階段為訴訟前強制程序開調解庭，判決基礎之證物係偽
    造或變造，聲請應返還裁判費等語。
二、訴訟費用如有溢收情事者，法院應依聲請並得依職權以裁定
    返還之。前項聲請，至遲應於裁判確定或事件終結後3個月
    內為之。裁判費如有因法院曉示文字記載錯誤或其他類此情
    形而繳納者，得於繳費之日起5年內聲請返還，法院並得依
    職權以裁定返還之，民事訴訟法第77條之26第1項、第2項、
    第3項分別定有明文。所謂溢收，專指訴訟費用因誤會或其
    他原因而有溢收情事，例如法院對訴訟標的價額計算有誤而
    導致溢收裁判費，或當事人因誤少為多而溢繳之情形
　　（最高法院110年度台抗字第253號裁定參照）。
三、經查：
　㈠按因確認僱傭關係或給付工資、退休金或資遣費涉訟，勞工
    或工會起訴或上訴，暫免徵收裁判費3分之2，勞動事件法第
    12條第1項定有明文。本件聲請人起訴訴之聲明為：㈠確認與
    大成公司間僱傭關係存在；㈡大成公司應自民國109年1月17
    日起至聲請人復職日止，按月給付聲請人新臺幣（下同）30
    ,300元，及自起訴狀繕本送達翌日起至清償日止，按週年利
    率百分之5計算之利息。依其聲明，自應以其主張僱傭關係
    存續期間所得受領之薪資總額，為其聲明所得受之客觀利益
    ；因該案起訴時，聲請人與大成公司間僱傭契約之存續期間
    未定，故以5年期間聲請人所能獲得之薪資總額為上述聲明
    之訴訟標的價額，訴訟標的價額核定為1,818,000元【計算
    式：每月薪資30,300元×12月×5年】，應徵第一審裁判費19,
    018元，又依上述勞動事件法規定，得暫免徵收裁判費3分之
    2，故應先徵收第一審裁判費6,339元【計算式：19,018×1/3
    ≒6,339元，元以下無條件捨去】；而聲請人所暫繳之第一審
    裁判費確為6,339元，經調閱系爭案件卷宗查明無訛，本院
    未計算錯誤，聲請人亦無溢繳之情形，並無法院應依法退費
    之情事。
　㈡至聲請人另主張系爭案件之訴訟程序違法、證物係偽造或變
    造云云，僅為聲請人就系爭案件得否上訴或尋求其他訴訟上
    救濟之問題，並非其取得聲請退還裁判費權利之事由。從而
    ，聲請人以上述事由，聲請本院退還裁判費，於法未合，自
    應駁回。
四、依民事訴訟法第220條，裁定如主文。 　　
中　　華　　民　　國　　111 　年　　10　　月　　3 　　日
                  勞動法庭  法  官  陳郁婷
以上正本證明與原本無異。
如不服本裁定得於收受裁定正本後10日內向本院提出抗告狀，並
繳納抗告費新臺幣1,000元整。
中　　華　　民　　國　　111 　年　　10　　月　　4 　　日
                            書記官  謝靜茹